# 会计业务处理

提问人：jay6678 时间：2023-06-03 09:58:
我公司一设备发生爆炸，修理费用 55 万元，保险公司赔付 40 万元，实际我公司支出 15 万元。维修公司按保险公司的要求将修理费 55 万元发票全额开給保险公司，请问我公司对这 15 万元怎么处理？可以凭发票复印件入账吗？

回答人：chenyiwei
账务处理，将维修费 55 万元全额确认为营业外支出；保险赔款 40 万元确认为营业外收入。
在没有其他凭证可以证明交易真实性的情况下，也可以接受发票复印件入账，但税前扣除问题建议与主管税务机关沟通。